【裁判字號】    91,訴,219
【裁判日期】    920513
【裁判案由】    給付買賣價金
【裁判全文】
臺灣花蓮地方法院民事判決  九十一年度訴字第二一九號
    原      告  建迪企業股份有限公司
    法定代理人  甲○○
    訴訟代理人  丙○○
    被      告  宏鈺醫療儀器有限公司
    法定代理人  乙○○
    訴訟代理人  曾泰源律師
右當事人間給付買賣價金事件，本院判決如左：
    主      文
原告之訴及假執行之聲請均駁回。
訴訟費用由原告負擔。
    事      實
甲、原告方面：
一、聲明：
  （一）被告應給付原告新臺幣（下同）五十六萬七千九百九十元，及自訴狀繕本送
        達翌日起至清償日止，按年息百分之五計算之利息。
  （二）原告願供擔保請准宣告假執行。
二、陳述：
  （一）被告「宏鈺醫療儀器有限公司（下稱宏鈺公司）」於民國八十九年十月及十
        一月間分別向原告訂購電動代步車及零組件，共計五十六萬七千九百九十元
        ，此有出貨單及委託運送人運送之託運單為憑，前述被告應清償之貨款債務
        ，經原告催討，被告均置之不理，為此起訴請求之。
  （二）被告宏鈺公司向原告公司訂貨，但由訴外人「鋐鈺醫療儀器有限公司（下稱
        鋐鈺公司）」開票，就票款未繳清部分，原告曾經對鋐鈺公司起訴請求（九
        十一年度訴字第一八號，下稱前案），前案係針對訴外人鋐鈺公司所開的票
        及八十九年十月、十一月份之貨款，而因簽收貨款的是被告公司員工張筱瑾
        及訴外人鋐鈺公司員工石君萍，故本案係針對八十九年十月及十一月。
  （三）當初是訴外人陳南宏、張筱瑾及石君萍打電話向原告訂購，當初呈報公司的
        名稱是被告宏鈺公司，貨物指定送至花蓮及台東。其中有些有客戶簽收文，
        但交由貨運公司運送者，則由客戶於貨運單上簽收。貨款係兩個月結算一次
        。前案經聲請強制執行（九十一年度執字第三三三九號，下稱系爭強制執行
        案），始發現被告宏鈺公司與訴外人鋐鈺公司係兩家不同之公司，故撤銷系
        爭強制執行案。
  （四）訴外人陳南宏係任職於被告宏鈺公司，且在花蓮、台東之店面及招牌均載明
        被告「宏鈺公司」。當初訂貨是由被告宏鈺公司所訂，所開的支票是訴外人
        「鋐鈺公司」負責人石君萍，票載地址也是花蓮市。之前貨款是由訴外人石
        君萍擔任負責人之鋐鈺公司為發票人之支票所支付，後來台東店更改登記事
        項為慈明事業。實際訂貨人是陳南宏、張筱瑾、石君萍訂貨的，石君萍也曾
        經於八十九年七月十二月、九月二十六日及十月二十六日在花蓮簽收過。九
        十一年六月十日原告至台東準備查封訴外人鋐鈺公司之財產時，才發現鋐鈺
        公司登記解散，將資產讓渡予慈明公司。之前的貨款都已給付，只剩十月、
        十一月份的貨款尚未給付。
  （五）被告自始以「宏鈺公司」及「鋐鈺公司」對外營業，在與原告為交易時，其
        實際負責人即訴外人陳南宏均以兩家公司皆由其一人所開設為藉口，向原告
        訂貨，此有原告所開立之送貨單上客戶名稱載「宏鈺公司健康醫療廣場」，
        而開立「鋐鈺醫療儀器有限公司」之支票給付貨款，同時被告送貨時確由「
        鋐鈺公司」負責人石君萍收貨得以證明，因此本件貨款確由被告「宏鈺公司
        」所積欠。
  （六）訴外人「鋐鈺公司」之登錄地址曾是被告「宏鈺公司」之所在地即花蓮市○
        ○路○段七七八號，此有「鋐鈺公司」之退票理由單可證，基此事實可知此
        二家公司實際是由同一人陳南宏所負責，被告「宏鈺公司」負責人乙○○及
        訴外人「鋐鈺公司」負責人石君萍僅為訴外人陳南宏利用之此二家公司之名
        義上之負責人而已。
  （七）被告「宏鈺公司」之登錄地址雖為花蓮市○○路○段七七八號，惟其標榜花
        東總代理之營業處卻設於「台東市○○街一七二號（馬偕醫院斜對面）」，
        而此住址即係訴外人「鋐鈺公司」之最新登錄地址，因此益證訴外人陳南宏
        擬以此音同，筆劃字形相近二家公司魚目混珠，詐騙客戶貨品後，而在其中
        一家貨款退票後遭債權強制執行之際，再利用另一家公司向法院主張債權人
        所查封貨品有誤，查封物非退票公司所有，而脫免其貨品遭受強制執行變價
        清償之責，訴外人陳南宏及乙○○及石君萍之行徑，顯與詐騙集團無異。
  （八）被告答辯所稱，住址的遷移及支票紀錄均與實情不符。本件請求貨款之訂貨
        人是本件被告宏鈺公司，而非訴外人鋐鈺公司。九十一年一月十八日起訴請
        求清償債務（九一訴一八），當初請求貨款及票款，經起訴後才知道兩家為
        不同公司，之前一直認定是同一家公司，本件只請求貨款，因為法人不同，
        所以針對不同的公司請求，但請求的項次、數目及種類均相同。指送是貨運
        機車的慣例。
三、證據：提出營業應收帳款明細表、出貨單及運送單、支票影本、退票理由單、公
    司基本資料查詢、照片、名片等為證。
乙、被告方面：
一、聲明：駁回原告之訴。
二、陳述：
  （一）被告未向原告訂貨，兩造並未簽訂買賣契約。
  （二）被告公司之負責人為乙○○，而非石君萍，故原告所提出之出貨單幾為石君
        萍所簽收，而石君萍斯時為另家公司即訴外人鋐鈺公司之負責人，兩者迥不
        相同，且出貨單亦多由台東收貨，而非由花蓮直接收受，僅由台東收貨，轉
        由花蓮收取，益證被告未向原告買貨，況且內附單據多無簽收者，益證原告
        之證據容有未足。
  （三）本案業經判決確定，訂貨人為訴外人鋐鈺公司，並非本件被告，而鋐鈺公司
        負責人於前案也承認確實是他們訂貨的。石君萍為鋐鈺公司負責人，均由台
        東收貨。對於原告聲請強制執行程序，被告有提起第三人異議之訴（九十一
        年度訴字第一六一號）。
  （四）鋐鈺公司已經在九十一年三月登記解散。兩家公司確實是不同公司。石君萍
        之前確實是鋐鈺公司的負責人。乙○○是本案被告的負責人，其是否有在鋐
        鈺公司任職，這部分還有待查清。而招牌部分，台東鋐鈺公司已經解散，台
        東部分現在是被告所開的分公司，很多貨物都是由鋐鈺公司訂的。
  （五）出貨單記載指明送達花蓮，若係被告公司訂貨，直接送達即可，不須指明，
        且有些貨送達台東。石君萍係鋐鈺公司負責人。退票部分不違常理，雖住址
        遷移仍可繼續使用。原告在前案業已自認訂貨人係鋐鈺公司，故本件起訴有
        「禁反言」之適用。
  （六）原告就本件訴訟對被告所援用之證據，悉係另案原告對訴外人「鋐鈺公司」
        之證據，而該案對於證據所示之請求對象已經判決確定為訴外人「鋐鈺公司
        」而非被告，則其在對被告所有之財物強制執行，經被告異議而遭本院敗訴
        判決確定後，竟仍執原有之物證對被告起訴請求貨款，況欠缺證據證明兩家
        公司為同一法人人格，進而推定被告為與原告交易之相對人下，原告持對訴
        外人「鋐鈺公司」之證據向被告請求殊有未當，再依原告九十一年十一月十
        一日之準備書狀已明確表係由「鋐鈺公司負責人石君萍」收訂貨，且開出「
        鋐鈺公司之票據」，豈不更證明原告交易之相對人非被告。
  （七）訴外人「鋐鈺公司」在花蓮之營業係於八十八年十月間結束，由石君萍遷回
        台東經營，而被告則在八十八年十二月間成立，八十九年一月取得花蓮縣政
        府之營業許可，兩家公司為不同個體；至於石君萍遷回台東後仍繼續與原告
        交易，迄至八十九年十月、十一月間因認原告公司違背當初口頭約定，原告
        負有售後服務、零件持續供應及客戶資料保密義務，方才拒絕付款，參酌原
        告亦不否認與「鋐鈺公司」自八十五年間合作迄八十九年底，若謂「鋐鈺公
        司」有故意詐欺殊屬無據，更遑論未與之交易之被告公司，焉有故意詐欺原
        告之可言。
  （八）參酌原告於前案已自認訂貨者為台東「鋐鈺公司」非被告，且徵諸所出示之
        收貨單據，均係台東之負責人石君萍簽收，而非花蓮被告之負責人乙○○或
        代理人，本案證據所顯示者，至多為有部分憑據是由石君萍簽收貨物，請其
        轉運至被告公司，益加證明被告公司非交易相對人。
  （九）況該石君萍退票紀錄上所載其地址，原係在花蓮經營時之地址，而其回台東
        時，仍繼續使用該支票，且觀諸其退票，亦為最後與原告交易之兩個月時間
        ，而非於台東時在八十九年間大量退票，豈可指為詐欺之情，而更加不足準
        此推定石君萍經營之「鋐鈺公司」係被告，該公司之訂貨，即為被告所為之
        交易，原告之主張顯有混淆不清，指鹿為馬之情。
  （十）證人陳南宏其確曾在兩家公司擔任技術人員，嗣升為副總經理，然後「鋐鈺
        公司」經營不善而關門，則縱陳南宏有以「鋐鈺公司」向原告訂貨，要不準
        以此即推定係被告之行為，否則原告即應將貨物交花蓮之乙○○或其代理人
        簽收，然證諸卷附單據，幾均為台東之石君萍簽收，原告舉陳南宏為被告係
        債務人之證明，又與事證不合。
  （十一）「鋐鈺公司」在台東後來因原告之違約，未克經營而結束營業，嗣改為「
          宏鈺醫療器材保健用品專賣店」，參諸原告所提之照片已是九十一年七月
          二十二日所照，足證所舉證據仍不足證明「鋐鈺公司」與被告係屬同一人
          格。
三、證據：提出判決書影本、花蓮縣政府營利事業登記證、經濟部公司執照等為證。
丙、本院依職權調閱本院九十一年度訴字第一八號及九十一年度執字第三三三九號卷
    宗、函花蓮縣政府及台東縣政府查詢被告宏鈺公司及訴外人「鋐鈺公司」之設立
    登記資料。
    理      由
一、原告起訴主張：被告宏鈺公司於八十九年十月及十一月，向原告訂購電動代步車
    及零組件，共計五十六萬七千九百九十元，經原告催討，被告均置之不理，為此
    起訴請求之。被告公司由訴外人陳南宏、張筱僅及石君萍打電話向原告公司訂貨
    ，呈報公司名稱為被告宏鈺公司，但由訴外人鋐鈺公司開票，票載地址為花蓮市
    ，貨物指定送達花蓮及台東，其中就貨款所簽發之支票未兌現部分，原告曾經就
    此票款及八十九年十月及十一月份之貨款對鋐鈺公司起訴請求即九十一年度訴字
    第一八號；前案經法院判決確定，原告持該確定判決聲請強制執行即九十一年度
    執字第三三三九號，始發現被告宏鈺公司與訴外人鋐鈺公司係兩家不同之公司，
    故撤銷系爭強制執行案。訴外人陳南宏係任職於被告宏鈺公司，且在花蓮、台東
    之店面及招牌均載明被告「宏鈺公司」。之前貨款是由訴外人石君萍擔任負責人
    之鋐鈺公司為發票人之支票所支付，後來台東店更改登記事項為慈明事業。石君
    萍也曾經於八十九年七月十二月、九月二十六日及十月二十六日在花蓮簽收過，
    九十一年六月十日原告至台東準備查封訴外人鋐鈺公司之財產時，才發現鋐鈺公
    司登記解散，將資產讓渡予慈明公司。之前的貨款都已給付，現只剩十月、十一
    月份的貨款尚未給付。被告自始以「宏鈺公司」及「鋐鈺公司」對外營業，在與
    原告為交易時，其實際負責人即訴外人陳南宏均以兩家公司皆由其一人所開設為
    藉口，向原告訂貨，此有原告所開立之送貨單上客戶名稱載「宏鈺公司健康醫療
    廣場」，而開立「鋐鈺醫療儀器有限公司」之支票給付貨款，同時被告送貨時確
    由「鋐鈺公司」負責人石君萍收貨得以證明，因此本件貨款確由被告「宏鈺公司
    」所積欠。訴外人「鋐鈺公司」之登錄地址曾是被告「宏鈺公司」之所在地即花
    蓮市○○路○段七七八號，此有「鋐鈺公司」之退票理由單可證，基此事實可知
    此二家公司實際是由同一人陳南宏所負責，被告「宏鈺公司」負責人乙○○及訴
    外人「鋐鈺公司」負責人石君萍僅為訴外人陳南宏利用之此二家之名義上之負責
    人而已。被告「宏鈺公司」之登錄地址雖為花蓮市○○路○段七七八號，惟其標
    榜花東總代理之營業處卻設於「台東市○○街一七二號（馬偕醫院斜對面）」，
    而此住址即係訴外人「鋐鈺公司」之最新登錄地址，因此益證訴外人陳南宏擬以
    此音同，筆劃字形相近二家公司魚目混珠，詐騙客戶貨品後，而在其中一家貨款
    退票後遭債權強制執行之際，再利用另一家公司向法院主張債權人所查封貨品有
    誤，查封物非退票公司所有，而脫免其貨品遭受強制執行變價清償之責，訴外人
    陳南宏及乙○○及石君萍之行徑，顯與詐騙集團無異；被告答辯所稱，住址的遷
    移及支票紀錄均與實情不符。本件請求貨款之訂貨人是本件被告宏鈺公司，而非
    訴外人鋐鈺公司。原告之前一直認定是同一家公司，本件只請求貨款，因為法人
    不同，所以針對不同的公司請求，但請求的項次、數目及種類均相同，指送是貨
    運機車的慣例等語。
二、被告則否認其有向原告訂貨，兩造間並無買賣關係，並以：被告公司之負責人為
    乙○○，而非石君萍，故原告所提出之出貨單幾為石君萍所簽收，而石君萍斯時
    為另家公司即訴外人鋐鈺公司之負責人，兩者迥不相同，且出貨單亦多由台東收
    貨，而非由花蓮直接收受，僅由台東收貨，轉由花蓮收取，益證被告未向原告買
    貨，況且內附單據多無簽收者，益證原告之證據容有未足；本案業經判決確定，
    訂貨人為訴外人鋐鈺公司，並非本件被告，而鋐鈺公司負責人於前案也承認確實
    是他們訂貨的。石君萍為鋐鈺公司負責人，均由台東收貨。對於原告聲請強制執
    行程序，被告有提起第三人異議之訴即九十一年度訴字第一六一號；鋐鈺公司已
    經在九十一年三月登記解散，兩家公司確實是不同公司。石君萍之前確實是鋐鈺
    公司的負責人。乙○○是本案被告的負責人，其是否有在鋐鈺公司任職，這部分
    還有待查清，而招牌部分，台東鋐鈺公司已經解散，台東部分現在是本案被告所
    開的分公司很多貨物都是由鋐鈺公司訂的。出貨單記載指明送達花蓮，若係被告
    公司訂貨，直接送達即可，不須指明，且有些貨送達台東。石君萍係鋐鈺公司負
    責人。退票部分不違常理，雖住址遷移仍可繼續使用。原告在前案業已自認訂貨
    人係鋐鈺公司，故本案有「禁反言」之適用；原告就本件訴訟對被告所援用之證
    據，悉係另案原告對訴外人「鋐鈺公司」之證據，而該案對於證據所示之請求對
    象已經判決確定為訴外人「鋐鈺公司」而非被告，則其在對被告所有之財物強制
    執行，經被告異議而遭本院敗訴判決確定後，竟仍執原有之物證對被告起訴請求
    貨款，況欠缺證據證明兩家公司為同一法人人格，進而推定被告為與原告交易之
    相對人下，原告持對訴外人「鋐鈺公司」之證據向被告請求殊有未當，再依原告
    九十一年十一月十一日之準備書狀已明確表係由「鋐鈺公司負責人石君萍」收訂
    貨，且開出「鋐鈺公司之票據」，豈不更證明原告交易之相對人非被告。訴外人
    「鋐鈺公司」在花蓮之營業係於八十八年十月間結束，由石君萍遷回台東經營，
    而被告則在八十八年十二月間成立，八十九年一月取得花蓮縣政府之營業許可，
    兩家公司為不同個體；至於石君萍遷回台東後仍繼續與原告交易，迄至八十九年
    十月、十一月間因認原告公司違背當初口頭約定，原告負有售後服務、零件持續
    供應及客戶資料保密義務，方才拒絕付款，參酌原告亦不否認與「鋐鈺公司」自
    八十五年間合作迄八十九年底，若謂「鋐鈺公司」有故意詐欺殊屬無據，更遑論
    未與之交易之被告公司，焉有故意詐欺原告之可言；且原告於前案已自認訂貨者
    為台東「鋐鈺公司」非被告，且徵諸所出示之收貨單據，均係台東之負責人石君
    萍簽收，而非花蓮被告之負責人乙○○或代理人，本案證據所顯示者，至多為有
    部分憑據是由石君萍簽收貨物，請其轉運至被告公司，益加證明被告公司非交易
    相對人；況該石君萍退票紀錄上所載其地址，原係在花蓮經營時之地址，而其回
    台東時，仍繼續使用該支票，且觀諸其退票，亦為最後與原告交易之兩個月時間
    ，而非於台東時在八十九年間大量退票，豈可指為詐欺之情，而更加不足準此推
    定石君萍經營之「鋐鈺公司」係被告，該公司之訂貨，即為被告所為之交易，原
    告之主張顯有混淆不清，指鹿為馬之情；證人陳南宏其確曾在兩家公司擔任技術
    人員，嗣升為副總經理，然後「鋐鈺公司」經營不善而關門，則縱陳南宏有以「
    鋐鈺公司」向原告訂貨，要不準以此即推定係被告之行為，否則原告即應將貨物
    交花蓮之乙○○或其代理人簽收，然證諸卷附單據，幾均為台東之石君萍簽收，
    原告舉陳南宏為被告係債務人之證明，又與事證不合；「鋐鈺公司」在台東後來
    因原告之違約，未克經營而結束營業，嗣改為「宏鈺醫療器材保健用品專賣店」
    ，參諸原告所提之照片已是九十一年七月二十二日所照，足證所舉證據仍不足證
    明「鋐鈺公司」與被告係屬同一人格等語置辯。
三、經查，原告主張被告向其訂購電動代步車及零組件，八十九年十月及十一月份之
    貨款共計五十六萬七千九百元尚未清償，前案係對訴外人鋐鈺公司請求貨款及票
    款，而本件係對被告宏鈺公司請求貨款，兩家公司不為同一等語，惟被告否認有
    向原告訂購上開物品，並以前揭詞置辯，是本件兩造之爭執點在於被告宏鈺公司
    與訴外人鋐鈺公司是否為同一？被告宏鈺公司是否有向原告訂貨而積欠八十九年
    十月及十一月之貨款？茲分述如下：
  （一）原告主張當初訂貨時訴外人陳南宏稱被告宏鈺公司與訴外人鋐鈺公司為皆由
        其一人所開設，被告宏鈺公司之負責人乙○○及訴外人鋐鈺公司之負責人石
        君萍僅為名義上負責人等語，然被告否認。惟查，被告宏鈺公司於八十八年
        十一月三十一日申請設立核准登記，公司所在地為花蓮縣花蓮市○○路○段
        七七八號一樓，董事為石君萍，股東陳邱琪雅、陳美玲、陳王蘭及乙○○，
        所營事業為醫療器材批發業、醫療器材零售業及精密儀器批發業，嗣於九十
        一年三月十六日，石君萍及陳美玲之出資額全部轉讓與乙○○及退出，並由
        乙○○擔任董事；而訴外人鋐鈺公司於八十七年五月十四日經核准設立，公
        司所在地為台東縣台東市○○街一七二號一樓，董事石君萍，股東陳美玲、
        陳王欄、乙○○及陳秋琪雅，所營事業為醫療器材批發業、醫療器材零售業
        、運動器材批發業、運動器材零售業及國際貿易，並於九十一年四月十日申
        請歇業在案，此有台東縣政府九十二年三月十二日府城工字第０九二０００
        五四七三號函暨附營利事業登記抄本、經濟部中部辦公室九十二年三月二十
        日經（九二）中辦字第０九二三０八七四一０號函暨附被告宏鈺公司設立及
        歷次變更登記資料，及設立登記事項卡（詳見本院九十一年度一六一號第三
        人異議之訴第十五頁及第十六頁）附卷可稽，是以被告宏鈺公司與訴外人鋐
        鈺公司雖於設立時股東成員相同，縱認兩家公司具有九十年十一月十二日修
        正公佈之公司法關係企業，亦僅於不合營業常規或不利益經營時，兩者依法
        有債權債務關係，及抵銷權之限制及債權受常之順序（參酌公司法第三百六
        十九條之四至三百六十九條之七條之規定），然其仍為不同之法人，有各自
        之法人人格，對各自的債權債務享有權利並負有義務，且原告所提出訴外人
        陳南宏之名片影本，僅載明其擔任訴外人鋐鈺公司之副總一職，而無其他被
        告宏鈺公司之記載，則原告就其前開主張，未能舉證以實其說，疏難逕予採
        信。
  （二）又查，原告於九十年十一月十五日，以訴外人鋐鈺公司為被告向本院起訴請
        求訴外人鋐鈺公司給付其於八十九年十一月十五日簽發面額五十三萬三千六
        百七十元之票款，以及積欠原告八十九年十月及十一月份之貨款，嗣經本院
        於九十一年三月二十二日以九十一年度訴字第一八號民事判決原告全部勝訴
        確定，且本件請求給付貨款之項次、數目及金額均與前案所請求之內容相同
        等情，為兩造所不爭執，並有與前案相同之應收帳款明細表、出貨單及運送
        單等影本附卷可稽，且業經本院調閱九十一年度訴字第一八號清償債務卷宗
        查核屬實，是上開事實洵堪認定。則原告雖就同一筆貨款之買受人，分別於
        前案主張為訴外人鋐鈺公司及本件主張為被告宏鈺公司，然因當事人不同，
        即無禁反言之適用，被告以前揭詞置辯，不足採信。
  （三）再查，原告於前案中主張買受人為訴外人鋐鈺公司，且持本院九十一年度訴
        字第一八號民事判決確定向本院聲請對訴外人鋐鈺公司強制執行即九十一年
        度執字第三三三九號民事執行，經本院囑託臺灣台東地方法院（下稱台東地
        院）執行強制執行，因原告未依法提出訴外人鋐鈺公司所有可供執行之財產
        ，且未依期限到院導往執行，經台東地院以九十一年度執字第一七四八號民
        事裁定駁回原告聲請之強制執行，而本院依原告之導引至位於花蓮市○○路
        ○段七七八號被告宏鈺公司查封動產，經被告宏鈺公司對原告提起第三人異
        議之訴，本院於九十一年八月七日以九十一年度訴字第一六一號民事判決撤
        銷上開執行程序，嗣後原告於九十一年八月二十日以被告宏鈺公司主張本件
        強制執行標的物為其公司所有之財產，而具狀聲請撤回上開強制執行等情，
        為兩造所不爭執，並業據本院調閱上開強制執行卷宗及九十年度訴字第一六
        一號第三人異議之訴民事卷宗查閱屬實，是前開事實亦洵堪認定。
  （四）然查，訴外人鋐鈺公司自八十五年起至八十九年十一月止，均向原告訂購貨
        品，並開立訴外人鋐鈺公司為發票人之支票予原告用以清償貨款，直至八十
        九年間兩者因為售後服務及客戶保密等事項有所爭執，訴外人鋐鈺公司始不
        兌現八十九年十一月三十日之支票及同年十月及十一月份之貨款等情，業據
        訴外人鋐鈺公司於前案陳明在卷（詳見前案九十一年二月二十五日訴外人鋐
        鈺公司之民事答辯狀第三十六頁至第四十頁），並提出支票明細表及八十九
        年五月二十五日訴外人鋐鈺公司函（詳見前案第五十一頁及其反面）為證，
        且為原告於前案所不爭執，是該等事實亦洵堪認定。且參諸原告所提出之出
        貨單及運送單所示，客戶名稱載為「宏鈺健康醫療廣場」，交貨地址為花蓮
        市○○路○段七七八號或台東市○○街一七二號，簽收人有石君萍（花蓮市
        部分）或張筱瑾（台東市部分）或為空白，惟大多由訴外人鋐鈺公司之負責
        人石君萍簽收，況貨款亦由訴外人鋐鈺公司簽發公司支票給付，則原告長期
        以來既與訴外人鋐鈺公司為之，原告對於買賣契約之約定，包含貨款之支付
        、送貨之簽收人均應有所認識，足堪認定原告就上開買賣契約之買受人應為
        訴外人鋐鈺公司，而非被告宏鈺公司，原告前開主張顯不足採信。
四、從而，原告依據買賣契約起訴請求被告給付貨款五十六萬七千九百九十元及其利
    息，然因被告宏鈺公司與訴外人鋐鈺公司並非同一，且非開買賣契約之買受人，
    則原告起訴請求上開給付，即屬無據，應予駁回。
五、原告之訴既經駁回，其假執行之聲請失所附麗，應併予駁回。
六、本件事證已臻明確，兩造其餘主張陳述及所提證據，經審酌核與判決結果無影響
    ，爰不一一贅述，附此敘明。
七、據上論結，原告之訴為無理由，依民事訴訟法第七十八條，判決如主文。
中      華      民      國    九十二    年      五      月    十三      日
                        臺灣花蓮地方法院民事庭
~B審判長法官  陳心弘
~B法      官  郝燮戈
~B法      官  饒金鳳
右正本證明與原本無異。
如對本判決不服，應於送達後廿日內，向本院提出上訴狀（應抄附繕本）。
~B法院書記官  吳金寶
中      華      民      國    九十二    年      五      月      十四    日


司法院資訊處製作；財團法人民間司法改革基金會備份。
